臺灣高等法院高雄分院刑事判決　　　　　　　　　九十一年度上易字第一七一八號
　　上　訴　人
　　即　被　告　乙○○
右上訴人因竊盜等案件，不服臺灣高雄地方法院八十八年度易字第七七八號中華民國
九十一年六月十九日第一審判決（起訴案號：臺灣高雄地方法院檢察署八十七年度偵
字第二八六二六號、八十八年度偵字第八五五號、八十八年度偵字第二０三二號，提
起上訴，本院判決如左：
      主  文
原判決關於乙○○部分撤銷。
乙○○結夥三人以上，攜帶兇器，毀壞門扇竊盜，累犯，處有期徒刑柒月。
      事  實
一、乙○○於七十九年間因盜匪案件，經臺灣高雄地方法院判處有期徒刑四年確定，
    於八十二年十二月六日執行完畢，竟不知悔改，竟與丙○○、張朝亮、丁○○及
    另一名阿Ｑ之不詳姓名成年男子，共同意圖為自己不法所有，於八十七年六月一
    日凌晨四時五十分許，攜帶客觀上足以對人身體、生命產生危害之兇器螺絲起子
    、強力剪各一支、扳手二支，至高雄縣大寮鄉○○○路四０一、四０三號地中海
    水族量販店，由張朝亮持螺絲起子，丙○○持強力剪、阿Ｑ與乙○○持大型板手
    ，破壞該店後面鐵門後，侵入店內，破壞櫃台抽屜（毀損部分未據告訴），竊得
    現金新台幣二十萬元，丁○○則在場擔任把風。
二、案經高雄市政府警察局及楠梓分局移送臺灣高雄地方法院檢察署檢察官偵查起訴
    ，及台灣屏東地方法院檢察署八十九年度偵字第三四七八號及九十年度偵字第一
    二八０號移送併辦。
      理  由
一、訊據被告乙○○，矢口否認有上揭犯行，辯稱伊不認識張朝亮、丁○○、丙○○
    ，亦無人叫伊吉祥云云。
二、經查：
（一）右揭事實，業據共犯張朝亮於警訊供稱本案是丁○○邀約伊南下高雄，討論前
      往行竊，伊即乘坐丁○○所駕駛的自小客車，另丙○○、阿Ｑ、吉祥（即乙○○）三人共搭另部小自客前往行竊目標後，伊與吉祥、阿Ｑ等三人下車進入該
      商店右側巷內，分持螺絲起子及大型扳手，破壞鐵門，丁○○、丙○○二人在
      外把風等情甚詳（一００三三號警卷第十一頁），核與共犯丙○○供稱伊與張
      朝亮、乙○○第分持起子等共同破壞鐵皮等侵入行竊等情（一００三三號警卷
      第二頁）大致相符，即被告乙○○警訊時亦供稱伊與丙○○、張朝亮、丁○○
      及不詳姓名者一人，共同前往竊盜等語（附於原審卷一第一三二頁），又該水
      族店確遭竊犯破壞後面鐵門侵入，並在抽屜後竊走二十萬元等情亦據該店店長
      曾仰乾供述明確，核與丙○○所供竊得二十萬元等情相符；足認張朝亮、丙○○前揭所述非虛，被告乙○○警訊所供伊在水族店防盜警鈴聲響起時即離開現
      場等語，無非卸責之詞，不足採信。
（二）被告乙○○雖辯稱伊外號並非「吉祥」，惟丙○○已稱吉祥之人即係被告乙○○，乙○○亦自承有前往已如前述，足認張朝亮所稱參與行竊該名吉祥之人即
      係被告乙○○無誤；另丙○○供稱本案參與行竊之人為伊、張朝亮、乙○○等
      三人，及渠等犯案由何人持何工具破壞鐵門，與張朝亮所述略有不同，惟查張
      朝亮、乙○○所述該案參與之人數均為五人，參與之人員除張朝亮供稱「阿Ｑ
      」之人，乙○○則稱係不詳姓名之人外，餘均相符合，足堪認定本案參與行竊
      之人確為五人，又丙○○警訊已自承持強力剪破壞鐵門參與行竊，另張朝亮、
      乙○○、阿Ｑ分持螺絲起子、扳手共同破壞鐵門，丁○○擔任把風亦據張朝亮
      供述明確，丙○○所述三人犯案，其容或一時記憶有誤，本院認就參與行竊之
      人數應為五人，丙○○、張朝亮、乙○○、阿Ｑ均分持強力剪、扳手、起子參
      與破壞鐵門等行竊過程均堪認定。
（三）至於共犯丙○○嗣後於原審辯稱警訊係遭警刑求，另共犯張朝亮亦稱係是警員
      說要向檢察官力保其保外就醫，伊才配合警察胡亂供述云云；惟丙○○於八十
      七年十二月三十一日經警解送檢察署，向檢察官陳明警訊實在外，並承認加重
      竊盜等情（偵字第八五五號卷第二十頁背面），嗣於八十八年一月五日經警借
      提還押，八十八年一月十一日也是經警借提還押，檢察官訊問時，均稱借提沒
      有刑求，警局所言實在，沒有受傷等情（同上卷第四三頁、第五二頁）；另警
      察訊問共犯張朝亮時，張朝亮係另案羈押於台灣台南看守所，而在該看守所訊
      問，當時有看守所警衛在場，業據警訊筆錄記載明確，既有第三人在場，訊問
      警察自較難以利誘，且警察三度至看守所中訊問被告張朝亮（八十七年十二月
      二十三日、八十七年十二月三十日、八十八年一月五日），嗣亦未解送檢察官
      訊問，警察如何向檢察官力保其保外就醫？而張朝亮前有前科多起，其對偵審
      過程中警員並無力保之權限，如警員有利誘，為何經同一警員三次均未兌現交
      保，被告仍坦承犯罪？丙○○、張朝亮前揭所辯無非事後意圖卸責之詞，不足
      採信，渠等警訊所述均係出於自由意志而陳述，洵堪認定。
（四）綜上所述，本案被告乙○○所辯不足採信，犯罪事證明確，自應依法論科。
三、被告與共犯所持之螺絲起子、扳手、強力剪，既能破壞鐵門，顯見質地尖硬，自
    足對人體生命、身體產生危害，自屬兇器無疑，核被告乙○○所為，係犯刑法第
    三百二十一條第一項第二、三、四款加重竊盜罪，被告乙○○與張朝亮、丁○○
    、丙○○、及該不詳姓名者，有犯意聯絡及行為分擔，均為共同正犯。被告乙○○如事實欄所載之前科，有其全國前案紀錄表可稽，於有期徒刑執行完畢，五年
    內再犯有期徒刑以上知本罪為累犯，依刑法第四十七條規定，加重其刑，並依法
    遞加重其刑。
四、原審為被告乙○○論罪科刑之判決，固非無見，惟查本案應係被告乙○○、張朝
    亮、丁○○、丙○○及另一外不詳姓名之人所為，原審認定為被告乙○○、張朝
    亮、丁○○、丙○○四人所為，即與事實不符；原判決僅認定被告乙○○有累犯
    之加重刑罰事由，惟其理由除論述依累犯加重其刑外，更敘明依法遞加重其刑（
    原判決第十五頁），亦有未當；被告乙○○上訴意旨，否認犯行，指摘原判決不
    當，雖無理由，惟原判決關於乙○○部分既有可議，自應予撤銷改判，爰審酌被
    告乙○○品行不佳、犯罪之情節之輕重、所造成之損害，犯罪後無悔意等一切情
    狀，量處如主文所示之刑；另警方於同年十二月三十一日下午三時許，在高雄市
    三民區○○街五十五巷十六號五指企業社起獲強力剪一支、平口起子二支、活動
    扳手一支、鑽頭二支、口罩四個、美工刀三支、十字鎬一支、斜口鉗一支、鐵管
    油壓剪一具、手套二袋、焊接用雨衣及鑿孔機等物品，丙○○雖於警訊中指稱係
    被告張朝亮所有，但訊之被告張朝亮則否認為其所有，並稱係丙○○帶同警察人
    員所起獲，應屬丙○○所有等語，經查上揭扣押物品，尚無積極證據顯示確為供
    前揭犯罪所用或預備之物，性質上亦非義務沒收之物品，爰亦不另諭知沒收。
五、公訴意旨（即起訴書附表編號四部分）另以：被告張朝亮夥同丁○○、乙○○等
    人於八十七年六月十九日夜間許，在高雄市新興區○○○路九十九號金美和銀樓
    ，以乙炔割斷鐵窗鐵條，欲行竊，因接近早晨而作罷。事隔二日，丁○○另夥同
    他人侵入行竊等情，因認被告乙○○另犯有此部分竊盜罪行云云。
（一）訊據被告乙○○，否認有上部分犯行，辯稱六月十九日伊人在中壢，並提出旅
      館住宿登記為憑。
（二）經查檢察官起訴書附表編號四所載，係論述被告乙○○在丁○○夥同他人侵入
      行竊之前二日，有參與行竊金美和銀樓之犯行，且以共犯張朝亮供述及被害人
      陳述有被竊走財物為其論據；惟查張朝亮係供稱伊夥同乙○○，及綽號「阿文
      」「阿豐」等人，於八十七年六月中旬某日凌晨，在高雄市新興區○○○路九
      十九號金美和銀樓，由伊與乙○○、「阿文」持乙炔及大型扳手進入巷內，「
      阿豐」把風，再由伊持乙炔割開鐵窗右側二支鐵條，惟因接近清晨，怕被發現
      才作罷離開現場乙節，併陳稱：大家約好下次再偷，但之後報紙有登該銀樓已
      被偷了等語（均見本院九十一年十月十七日審理筆錄）；而刑法第三百二十一
      條之竊盜罪為第三百二十條之加重條文，自係以竊取他人之物為其犯罪行為之
      實行，至該條第一項各款所列情形不過為犯竊盜罪之加重條件，若僅著手於該
      項加重之行為而未著手搜括財物，仍不能以竊盜未遂論（二十七年滬上字第五
      四號判例參考）。依前揭共犯張朝亮之供述，渠等僅以乙炔割開鐵窗之鐵條，
      尚未著手行竊，即因接近清晨怕被發現而作罷，顯係僅著手於加重條件之行為
      ，而尚未著手竊盜構成要件之實行（毀損部分亦未據告訴），另被害人林顏月
      娥固然指訴金美和銀樓確有遭行竊，惟其並未指稱竊賊為何人，從而難以公訴
      人前揭論據，即認被告乙○○有此部分犯行，惟公訴人認與前揭有罪部分具有
      連續犯之裁判上一罪之關係，爰不另為無罪判決之諭知。
六、被告甲○○、丙○○、丁○○部分業經撤回上訴，併此敘明。
據上論結，應依刑事訴訟法第三百六十九條第一項前段、第三百六十四條、第二百九
十九條第一項前段、刑法第二十八條、第三百二十一條第一項第二、三、四款、第四
十七條，判決如主文。
本案經檢察官林應華到庭執行職務。
中      華      民      國    九十三    年      九      月     十六     日
                              臺灣高等法院高雄分院刑事第八庭
                                  審判長法官  洪慶鐘
                                        法官  曾玉英
                                        法官  趙文淵
右正本證明與原本無異。
不得上訴。
                                  法院書記官  吳新貞
中      華      民      國    九十三    年      九      月    二十一    日
附錄：本判決論罪科刑法條：
刑法第三百二十一條
犯竊盜罪而有左列情形之一者，處六月以上、五年以下有期徒刑：
一  於夜間侵入住宅或有人居住之建築物、船艦或隱匿其內而犯之者。
二  毀越門扇、牆垣或其他安全設備而犯之者。
三  攜帶兇器而犯之者。
四  結夥三人以上而犯之者。
五  乘火災、水災或其他災害之際而犯之者。
六  在車站或埠頭而犯之者。
前項之未遂犯罰之。
